【裁判字號】    98,訴,17
【裁判日期】    980630
【裁判案由】    違反毒品危害防制條例
【裁判全文】
臺灣屏東地方法院刑事判決                98年度訴字第17號
公  訴  人  臺灣屏東地方法院檢察署檢察官
被      告  丙○○
指定辯護人  本院公設辯護人  丁○○
上列被告因違反毒品危害防制條例案件，經檢察官提起公訴（96
年度偵字第5201號），本院判決如下：
    主  文
丙○○無罪。
    理  由
一、公訴意旨略以：被告丙○○明知甲基安非他命係毒品危害防
    制條例第2 條第2 項第2 款所列之第二級毒品，亦為行政院
    衛生署公告禁止使用之藥品，屬於藥事法所規定之禁藥，不
    得販賣、持有或轉讓，仍基於意圖營利而販賣及轉讓之犯意
    ，以其持用之門號0000000000 號 、0000000000號行動電話
    作為販毒聯絡工具，並於附表所示之時間、地點、金額，交
    易或轉讓方式，將第二級毒品甲基安非他命販賣或轉讓予甲○○、乙○○（渠2 人涉嫌施用毒品部分業為警方移送偵辦
    ）兄弟施用。嗣警方於民國96年8 月6 日下午1 時30分許，
    在屏東縣琉球鄉○○村○○路98號之甲○○、乙○○2 人住
    處查獲，並扣得第二級毒品甲基安非他命6 包（淨重2.475
    公克）、盛裝第二級毒品甲基安非他命之鐵盒1 只、行動電
    話2 具（含門號0000000000號、0000000000號之SIM 卡），
    因認被告涉有違反毒品危害防制條例第4 條第2 項之販賣第
    二級毒品罪嫌及違反藥事法第83條第1 項之轉讓禁藥罪嫌云
    云。
二、按犯罪事實應依證據認定之，無證據不得認定犯罪事實；不
    能證明被告犯罪者，應諭知無罪之判決，刑事訴訟法第154
    條第2 項、第301 條第1 項分別定有明文。又事實之認定，
    應憑證據，如未能發現相當證據，或證據不足以證明，自不
    能以推測或擬制之方法，為裁判基礎；且認定犯罪事實所憑
    之證據，雖不以直接證據為限，間接證據亦包括在內，然而
    無論直接證據或間接證據，其為訴訟上之證明，須於通常一
    般之人均不致有所懷疑，而得確信其為真實之程度者，始得
    據為有罪之認定，倘其證明尚未達到此一程度，而有合理之
    懷疑存在而無從使事實審法院得有罪之確信時，即應由法院
    為被告無罪之判決，有最高法院40年台上字第86號判例、76
    年台上字第4986號判例可資參照。且按認定犯罪事實應依證
    據，為刑事訴訟法所明定，故被告否認犯罪事實所持之辯解
    ，縱屬不能成立，仍非有積極證據足以證明其犯罪行為，不
    能遽為有罪之認定，亦有最高法院30年上字第1831號判例意
    旨可資參照。
三、公訴意旨認被告涉犯販賣第二級毒品甲基安非他命及轉讓禁
    藥罪嫌，係以證人乙○○、甲○○之證述及扣案物品為主要
    論據。訊據被告堅詞否認有上開犯行，並辯稱：其並無販賣
    或轉讓第二級毒品甲基安非他命予證人乙○○、甲○○，扣
    案之毒品均係姓名年籍不詳綽號「矮仔進」所拿到乙○○、
    甲○○家中的等語。
四、證據能力之判斷：
  (一)按被告以外之人，於審判外之言詞或書面陳述，除法律有規
    定者外，不得作為證據；又被告以外之人（包括證人、鑑定
    人、告訴人、被害人及共同被告等）於檢察事務官、司法警
    察官或司法警察調查中所為之陳述，與審判中不符時，其先
    前之陳述具有較可信之特別情況，且為證明犯罪事實存否所
    必要者，得為證據，刑事訴訟法第159 條第1項 、第159 條
    之2 分別定有明文。是被告以外之人於司法警察（官）調查
    中所為之陳述，依刑事訴訟法第159 條第1 項規定，係屬傳
    聞證據，原則上無證據能力，惟如該陳述與審判中不符時，
    其先前之陳述具有較可信之特別情況，且為證明犯罪事實存
    否所必要者，依同法第159 條之2規 定（即刑事訴訟法第15
    9 條第1 項所指之「除法律有規定者外」），始例外認為有
    證據能力；如該陳述與審判中相符時，因該陳述並不符合刑
    事訴訟法第159 條之2 有關傳聞例外之規定，故不得作為認
    定本案犯罪事實有無之證據，此時，當以證人於審判中之陳
    述作為證據。另所謂「前後陳述不符」之要件，應就前後階
    段之陳述進行整體判斷，以決定其間是否具有實質性差異，
    惟無須針對全部陳述作比較，陳述之一部分有不符，亦屬之
    。又「證明犯罪事實之存否所必要」，即使用證據之必要性
    ，係指因無法再從同陳述者取得證言，而有利用原陳述之必
    要性，只要認為該陳述是屬於與犯罪事實存否相關之事實，
    並為證明該事實在實質上之必要性即可。而「具有可信之特
    別情況」，係指依陳述時之外部客觀情況而言，足以令人相
    信該陳述是虛偽之危險性不高，必須綜合該陳述是否未受到
    外力影響；陳述人之觀察、記憶、表達是否正確及有無偽證
    之各項因素，而為判斷。經查，證人甲○○、乙○○於警詢
    陳述關於其等如何與被告聯繫、購買第二級毒品甲基安非他
    命部分，因與其嗣於本院審理中具結交互詰問陳述不符，而
    其先前之陳述較近於案發時間，且無其他證據足認有何誘導
    或非出於自由意志而為陳述之情形，足證具有可信之特別情
    況，且為證明被告本件犯罪事實存否所必要，依刑事訴訟法
    第159 條之2 規定，有證據能力。
  (二)按傳聞法則之重要理論依據，在於傳聞證據未經當事人之反
    對詰問予以核實，乃予排斥，惟若當事人已放棄對原供述人
    之反對詰問權，於法院審判時表明同意該等傳聞證據可作為
    證據，基於證據資料愈豐富，愈有助於真實發現之理念，並
    貫徹刑事訴訟法修法加重當事人進行主義之精神，確認當事
    人對於證據能力有處分權之制度，傳聞證據經當事人同意作
    為證據，法院認為適當者，亦得為證據。另當事人於調查證
    據時，對於傳聞證據表示「沒有意見」、「對於證據調查無
    意見」，而未於言詞辯論終結前聲明異議，應視為已有將該
    等傳聞證據採為證據之同意，此刑事訴訟法第159 條之5 定
    有明文。檢察官、被告及指定辯護人於本院準備程序時已表
    示對於全案卷證證據之證據能力均無意見，且同意作為本案
    之證據（本院卷第45至46頁、第50頁），依刑事訴訟法第15
    9 條之5 之規定，檢察官、被告及辯護人已同意本案所有證
    據均有證據能力，本院斟酌該等證據並非非法取得，亦無證
    明力明顯過低之情形，是該等證據，均得採為證據。
五、經查：
  (一)警方於96年8 月6 日下午1 時30分許，在屏東縣琉球鄉○○
    村○○路98號證人甲○○住處房間內置物櫃上扣得第二級毒
    品甲基安非他命6 包（驗前淨重1 點031 公克）及盛裝第二
    級毒品甲基安非他命之鐵盒1 只之事實，有屏東縣警察局東
    港分局搜索筆錄、扣押筆錄扣押物品目錄表、扣押物品清單
    各1 份及採證及現場照片11張為證，且為被告所不爭執；而
    上開扣案物品，經本院依職權送請高雄醫學大學附設中和紀
    念醫院檢驗，上開查扣之第二級毒品甲基安非他命6 包及鐵
    盒1 只，認均有第二級毒品甲基安非他命成分反應，此有檢
    驗報告7 張在卷可稽（見本院卷第35至41頁）。是警方於上
    開時地確實有查獲之第二級毒品甲基安非他命之事實，應堪
    信實。惟上開查獲物品均係在證人甲○○之住處內房間所查
    獲，該處所既非被告所居住，自無法據此遽認該毒品即為供
    被告販毒所用之物。此外，亦查無被告確實有持有過上開毒
    品之證據。故被告辯稱上開毒品並非其所有，尚非無據。
  (二)證人甲○○於警詢時證稱：「（警方於今（06）日13時許至
    屏東縣琉球鄉○○村○○路98號將通知書當面送達給你時，
    你正在何處做何事？）當時我是在我母親的房間裡（我房間
    的隔壁）睡覺，當聽見有人在找我，我就走出來時就看見警
    方了」、「（你為何於今（06）日中午不在自己的房間內睡
    覺？）因為我怕綽號「魔仔」（臺語）的男子會吵到我，所
    以我才會到我母親的房間裡睡覺」、「（你與綽號「魔仔」
    之男子為何關係？你們之間有無仇怨或財務糾紛？）我與綽
    號「魔仔」的男子為朋友關係」、「（你於何時係如何認識
    綽號「魔仔」之男子？）大約於3 、4 個月前我經由朋友的
    介紹才認識綽號「魔仔」的男子」、「（當警方於今（06）
    日13時許至屏東縣琉球鄉○○村○○路98號將通知書當面送
    達給你時，是何人在你的房間裡？）當時是綽號「魔仔」的
    男子在我的房間裡」、「（綽號「魔仔」之男子平日為何要
    在你的房間內？）綽號「魔仔」的男子平日都在我的房間裡
    看電視，等到有人打電話向他購買毒品安非他命，他就走出
    去與要買毒品的人交易」、「（你是於何時開始向綽號「魔
    仔」男子購買第二級毒品安非他命來施用？）大約於96年04
    月下旬我開始向綽號「魔仔」男子以每小包壹仟元購買第二
    級毒品安非他命1 小包來施用」、「（你最近一次是於何時
    、地向綽號「魔仔」男子購買第二級毒品安非他命來施用？
    ）我最近一次是於96年07月28日07時30分在我家向綽號「魔
    仔」男子以每小包壹仟元購買第二級毒品安非他命1 小包來
    施用」、「（你總共向綽號「魔仔」男子購買多少次的第二
    級毒品安非他命來吸食？）通常綽號「魔仔」男子每隔1 、
    2 天就會到我家裡並在我的房間裡休息，如果當時我有錢的
    話就會跟他購買第二級毒品安非他命1 小包來施用，我總共
    向綽號「魔仔」男子購買過10幾次的第二級毒品安非他命來
    吸食」、「（你平常都於何處與綽號「魔仔」男子交易毒品
    ？）我們平常都是在我的房間裡面交易毒品」、「（可否請
    你詳述向綽號「魔仔」男子交易10幾次第二級毒品安非他命
    的時間呢？）我沒有特別將向綽號「魔仔」男子交易10幾次
    第二級毒品安非他命的時間記起來，通常都是他來到我房間
    且我有錢的時候才會跟他購買第二級毒品安非他命」、「（
    你平日如何聯絡綽號「魔仔」男子？）通常都會用我的行動
    電話（我是使用預付卡門號，因為裡面沒有錢我就沒有使用
    ，所以我現在不記得電話號碼了）、公共電話（我家旁邊或
    天南國小裡面的那1 支）來撥打綽號「魔仔」男子的行動電
    話0000000000、0000000000來聯絡」等語（見警卷第16至20
    頁）。
  (三)證人甲○○於偵查中具結證稱：「（你們跟被告認識多久了
    ？）我認識他3 －4 個月」、「（你們二人有吸食何種毒品
    ？）安非他命」、「（你們二人之手機？）我沒有手機」、
    「（你們二人向被告購買安非他命？）有。我跟他買了10多
    次了，都是他拿來我家賣我的，丙○○今年剛來琉球時，有
    在賣毒品我就開始跟他買了，我每次都跟他買1000元，我最
    後一次跟他買大約10天前在我家，也是買1000元，一手交錢
    一手交貨」；「（你有無向丙○○買過安非他命？）有，我
    一共向他買過十幾次」、「（最後一次是在何時購買？）最
    後一次是在96年8 月4 日上午09時許，在琉球鄉南福村天南
    國小大門口，向丙○○購買安非他命，我買了一包，價格為
    一千元」、「（你如何與他聯絡？）我都是打天南國小旁的
    公共電話與他聯絡」、「（丙○○的手機是否為0000000000
    、0000000000？）是」、「（你在購買時，是否一手交錢，
    一手交貨？）是的」、「（96年8 月4 日之前一次，是在何
    時向丙○○購買？）是在前二、三天，即96年08月1 、2 日
    中午左右，也是打公用電話約他到琉球鄉南福村天南國小大
    門口，向丙○○購買安非他命，我買了一包，價格為一千元
    」、「（你在購買時，是否一手交錢，一手交貨？）是的」
    、「（96年08月1 、2 日之前一次，是在何時向丙○○購買
    ？）是在前二、三天，即96年07月28、29日中午左右，也是
    打公用電話約他到琉球鄉南福村天南國小大門口，向丙○○
    購買安非他命，我買了一包，價格為一千元」、「（你在購
    買時，是否一手交錢，一手交貨？）是的」、「（96年07月
    28、29日之前一次，是在何時向丙○○購買？）是在前二、
    三天，即96年07月25、26日中午左右，也是打公用電話約他
    到琉球鄉南福村天南國小大門口，向丙○○購買安非他命，
    我買了一包，價格為一千元」、「（你在購買時，是否一手
    交錢，一手交貨？）是的」、「（96年07月25、26日之前一
    次，是在何時向丙○○購買？）是在前二、三天，即96年07
    月22、23日中午左右，也是打公用電話約他到琉球鄉南福村
    天南國小大門口，向丙○○購買安非他命，我買了一包，價
    格為一千元」、「你在購買時，是否一手交錢，一手交貨？
    ）是的」、「（96年07月22、23日之前一次，是在何時向丙○○購買？）是在前二、三天，即96年07月20、21日中午左
    右，也是打公用電話約他到琉球鄉南福村天南國小大門口，
    向丙○○購買安非他命，我買了一包，價格為一千元」、「
    （你在購買時，是否一手交錢，一手交貨？）是的」、「（
    96年07月20、21日之前一次，是在何時向丙○○購買？）是
    在前二、三天，即96年07月17、18日中午左右，也是打公用
    電話約他到琉球鄉南福村天南國小大門口，向丙○○購買安
    非他命，我買了一包，價格為一千元」、「（你在購買時，
    是否一手交錢，一手交貨？）是的」、「（96年07月17、18
    日之前一次，是在何時向丙○○購買？）是在前二、三天，
    即96年07月14、15日中午左右，也是打公用電話約他到琉球
    鄉南福村天南國小大門口，向丙○○購買安非他命，我買了
    一包，價格為一千元」、「（你在購買時，是否一手交錢，
    一手交貨？）是的」、「（96年07月14、15日之前一次，是
    在何時向丙○○購買？）是在前二、三天，即96年07月12、
    13日中午左右，也是打公用電話約他到琉球鄉南福村天南國
    小大門口，向丙○○購買安非他命，我買了一包，價格為一
    千元」、「（你在購買時，是否一手交錢，一手交貨？）是
    的」、「（你向他購買毒品時，是單獨前往或是與朋友一同
    前往？）都是我自己一個人騎機車到天南國小打電話給他」
    、「（丙○○平常是否會在你家？）會」、「（他在你家做
    什麼？）他會在我家看電視，也會吸毒」、「（你有無在你
    家買過安非他命？）沒有」、「（你為何不直接在你家向他
    買安非他命？）因為我母親在家裡，我不敢向他買，而且我
    都是有錢時才向他買」等語（見偵查卷第43至45頁、第73至
    76頁）。
  (五)證人甲○○於本院審理時到庭具結證稱：「（96年8 月6 日
    查獲安非他命之前認識被告多久？）壹個多月」、「（何時
    開始向他買安非他命？）我沒有在記」、「（你是被查獲前
    多久跟他買的？）我沒有在記」、「（你跟他買幾次？）幾
    十次」、「（你在警偵訊筆錄說你兩三天向他買一次？）是
    的」、「（一次向他買多少？）1000元」、「（1000元有多
    重？）我不清楚。1000元可以買到壹包」、「（壹包可以吃
    幾次？）那個只有一點點，有時候一次有時候兩次」、「（
    你在哪裡跟他拿安非他命？）在天南國小，我打電話給他，
    他會拿來，我拿了就走了」、「（乙○○有沒有跟他買？）
    應該有」、「（有沒有壹個矮仔進的去你家？）沒有」、「
    （警察查獲的安非他命是誰所有？）被告所有」、「（你剛
    剛說在天南國小跟被告買的，是在國小裡面還是大門外面？
    ）外面」、「（如何跟被告聯絡？）我會打他的電話，他有
    二支電話」、「（他的電話幾號？）我忘記了。他有抄給我
    」、「（你如何打電話跟他連絡？）我在天南國小外打公共
    電話」、「（除了在天南國小買之外有沒有其它的地方？）
    沒有，我確定只有在天南國小」、「（警察去你家查獲的當
    天有沒有搜索你家？）我不知道，我不在家，我在海邊抓海
    螺」、「（天南國小距離你家多遠？）我不知道，我走路到
    天南國小好幾分鐘就到了，比法庭離法院門口還要遠」、「
    （他為何把毒品放在你家？）我不知道，他可能是放在我家
    要我跟他買。但是我不在家，他可能就放著，警察剛好來就
    查獲」等語（見本院卷第86至90頁）。
  (六)綜上，證人甲○○先係於警詢時證稱其與被告認識有3 、4
    個月，查獲當日其係在其母親房間睡覺，而每次購買毒品的
    地點均係在其坐落屏東縣琉球鄉○○村○○路98號住處房間
    內交易，被告每隔1 、2 天就會到其家裡並在我的房間裡休
    息，如果當時其有錢的話就會跟被告購買第二級毒品安非他
    命1 小包來施用，購買時間並不記得，其通常都會用行動電
    話（使用預付卡門號）、公共電話來撥打綽號「魔仔」男子
    的行動電話0000000000、0000000000來聯絡」；嗣於偵查中
    則改證稱其係撥打天南國小大門口旁的公共電話與被告聯絡
    ，因為證人甲○○之母親在家裡，所以都在天南國小購買，
    一手交錢一手交貨，且對於每次購買的時間都記得等語；於
    本院審理時則證稱：其與被告認識僅有1 個月，且查獲當日
    證人甲○○外出抓海螺根本不在家，都在天南國小大門口外
    面向被告購買第二級毒品甲基安非他命，其係在天南國小外
    打公共電話與被告聯絡購買等語。從而，依據證人甲○○上
    開所證，其就每次購買毒品地點、查獲當日究竟有無在家、
    如何與被告聯繫購買毒品等情，先後證述不一，且經本院函
    查屏東縣東港分局琉球分駐所，屏東縣琉球鄉南福村之天南
    國小門口並無設置公共電話，此有屏東縣警察局東港分局警
    員之報告1 份在卷可稽（見本院卷第57頁），是證人甲○○
    上開所證，與查獲事證不符，尚無可採。
  (七)證人乙○○於警詢時證稱：「（警方查獲林世明到案後，你
    吸食之安非他命毒品來源又為何？）我轉向丙○○購買第二
    級毒品安非他命吸食」、「（你自何時、地起向丙○○購買
    安非他命毒品吸食？共幾次？以多少價金、多少重量購買安
    非他命毒品吸食？請詳述之）我自(1)96年07月21日下午14時
    許。(2)96年0722日下午14時許。(3)96年07月23日下午14時許
    。共連續３天，均騎乘機車前往屏東縣琉球鄉南福村天南國
    小大門口前，以新台幣1 仟元價錢，向丙○○購買1 小包約
    重0.3 公克之第二級毒品安非他命吸食」、「（你購買毒品
    時，是否都是與丙○○當面以金錢交易？）是的，我都是以
    新台幣1000元當面向丙○○購買毒品（即一手交錢、一手交
    貨方式）」等語（見警卷第26至27頁）。
  (八)證人乙○○於偵查中具結證稱：「（你們跟被告認識多久了
    ？）我認識他2 年多，被告之前不住在琉球，他是在去年才
    回來琉球的，他有來我家，因為他老婆是我們的鄰居，丙○○也是琉球人，他來我家我才介紹我弟弟認識他的，是今年
    的事情，丙○○太太的哥哥是我媽媽的姪子，丙○○的琉球
    太太是第一任，已經離婚了，第二任老婆也離婚了」、「（
    有，我從96年01月開始跟他買的，我如果打電話跟他買，他
    都會拿來我家，我每次都跟他買1000元，到96年07月才又跟
    他買，期間都是林世明及蔡來福買的，我總共向丙○○買過
    3 至4 次，我跟丙○○買都是拿來我家，天南國小就是在我
    家門口，我每次跟他買都是1000元」；「你在警訊中說，你
    在96年07月21日下午02時許，騎乘機車到屏東縣琉球鄉南福
    村天南國小大門口，向丙○○購買安非他命的供詞是否實在
    ？）實在，我買了一包，價格為一千元」、「（你如何與他
    聯絡？）我都是打天南國小旁的公用電話與他聯絡，至於他
    的電話號碼我現在忘記了」、「（丙○○的手機是否為0000
    000000、0000000000？）我現在沒有印象了」、「（你在購
    買時，是否一手交錢，一手交貨？）是的」、「（你在警訊
    中說，你在96年07月22日下午02時許，騎乘機車到屏東縣琉
    球鄉南福村天南國小大門口，向丙○○購買安非他命的供詞
    是否實在？）實在，我買了一包，價格為一千元」、「（你
    如何與他聯絡？）我都是打天南國小旁的公用電話與他聯絡
    ，至於他的電話號碼我現在忘記了」、「（你在購買時，是
    否一手交錢，一手交貨？）是的」、「（你在警訊中說，你
    在96年07月23日下午02時許，騎乘機車到屏東縣琉球鄉南福
    村天南國小大門口，向丙○○購買安非他命的供詞是否實在
    ？）實在，我買了一包，價格為一千元」、「（你如何與他
    聯絡？）我都是打天南國小旁的公用電話與他聯絡，至於他
    的電話號碼我現在忘記了」、「（你在購買時，是否一手交
    錢，一手交貨？）是的」、「（案發前幾天有無再向丙○○
    購買安非他命？）沒有再向他買，我記得他案發前十天即大
    約96年07月25、26日中午11時許，在琉球鄉大福村大寮碼頭
    旁的加油站邊，丙○○無償拿了半包的甲基安非他命給我施
    用」、「（他為何那麼好心無償拿安非他命給你？）他知道
    我沒有錢，免費送給我施用」等語（見偵查卷第43至45頁、
    第71至73頁）。
  (九)證人乙○○於本院審理時到庭具結證稱：「（認識被告多久
    ？）差不多三、四個月」、「（96年8 月6 日警察去你家搜
    索，你是在之前多久認識被告？）我已經認識他好幾個月」
    、「（從查獲那天開始起算，何時向被告買安非他命？）大
    約是之前十幾天」、「（你在96年7 月21日、22日、23日向
    被告買三次？）是的」、「（都在哪裡交易？）在天南國小
    旁邊」、「（如何和被告聯絡？）我打電話給他，他拿到天
    南國小」、「（他壹包賣你多少？）1000元」、「（壹包吃
    幾次？）一至二次」、「（96年7 月25日被告有沒有在大福
    村大寮碼頭加油站旁邊拿半包安非他命給你吃？）沒有。那
    個是在天南國小，不是在大福村，他有送給我半包吸食」、
    「（8 月6 日警察去搜索的時候你有無在家？）沒有，我在
    海邊，在隔壁那邊洗澡，我洗澡出來的時候警察就已經在我
    家等我」、「（你在警詢筆錄說警察扣押的鐵盒子是被告帶
    來的，這是你親眼看到還是猜的？）我沒有看過那個鐵盒子
    。我從頭到尾都沒有看過那個鐵盒子，我也不知道裡面有什
    麼」、「（你剛剛說你跟被告拿安非他命都是在天南國小前
    面，除了這個地方以外有沒有其它的地方？）沒有」、「（
    天南國小距離你家多遠？）在前面而已。要騎機車騎十幾秒
    」、「（你跟被告買毒品就在家裡就好了，為何還要去天南
    國小？）我怕被父母親看到」、「（你剛剛說被告曾經免費
    送毒品給你，這是什麼原因？）他看我沒有錢」等語（見本
    院卷第91至95頁）。
  (十)綜上，證人乙○○先係於警詢時證稱其共向被告購買過3 次
    第二級毒品甲基安非他命，但並無提及被告有何轉讓第二級
    毒品甲基安非他命行為；嗣於偵查中卻又證稱：其與被告認
    識有2 年多，除了買過3 次第二級毒品甲基安非他命外，另
    有於96年7 月25、26日中午11時許，在琉球鄉大福村大寮碼
    頭旁的加油站邊，被告又無償轉讓第二級毒品甲基安非他命
    給證人乙○○施用，其係撥打天南國小大門口旁的公共電話
    與被告聯絡；惟經本院函查屏東縣東港分局琉球分駐所，屏
    東縣琉球鄉南福村之天南國小門口並無設置公共電話，已如
    前述；而證人乙○○於本院審理時又證稱：其與被告僅認識
    3 、4 個月，且被告於96年7 月25日係在天南國小無償轉讓
    第二級毒品甲基安非他命供證人乙○○施用等語。從而，依
    據證人乙○○上開證詞，其先後證述不一，且亦與查獲事證
    不符，並無可採。至公訴意旨另提出之上開行動電話通聯紀
    錄均無本案證人甲○○、乙○○所稱之買賣毒品時間以公共
    電話撥打被告持有之上開行動電話之通聯紀錄。
  (十一)綜上所述，被告辯稱其並無販賣及轉讓第二級毒品甲基安非
    他命予證人甲○○、乙○○之事實，應堪信實。此外，公訴
    人復未提供其他積極證據足資證明被告確有公訴人所指之犯
    行，不能證明被告犯罪，參諸前揭法條規定與判例意旨依法
    應為被告無罪之諭知。至扣案之行動電話2 具（含門號0000
    000000號、0000000000號之SIM 卡），既非供被告犯罪所用
    之物，爰不予以沒收，附此敘明。
六、據上論斷，應依刑事訴訟法第301 條第1 項，判決如主文。
本案經檢察官劉昀到庭執行職務。
中    華    民    國    98    年    6     月    30    日
                  刑事第一庭  審判長法  官  潘正屏
                                    法  官  羅培毓
                                    法  官  許蓓雯
以上正本證明與原本無異。
如不服本判決應於收受判決後10日內向本院提出上訴書狀，並應
敘述具體理由；其未敘述上訴理由者，應於上訴期間屆滿後20日
內向本院補提理由書（均須按他造當事人之人數附繕本）「切勿
逕送上級法院」。
中    華    民    國    98    年    7     月    1     日
                                    書記官  鄭美雀
附表：
┌──┬───┬──────┬─────┬────┬───────┬──┐
│編號│姓名  │時間        │販賣或無償│販賣金額│交易或無償轉讓│備註│
│    │      │            │轉讓地點  │        │方式          │    │
│    │      │            │          │        │              │    │
├──┼───┼──────┼─────┼────┼───────┼──┤
│ 1  │乙○○│96年7月21日 │屏東縣琉球│每包1千 │由乙○○騎機車│    │
│    │      │下午2時許   │鄉南福村天│元      │至天南國小前處│    │
│    │      │            │南國小大門│        │後，再以公共電│    │
│    │      │            │口        │        │話撥打丙○○上│    │
│    │      │            │          │        │揭2支行動電話 │    │
│    │      │            │          │        │，約丙○○前來│    │
│    │      │            │          │        │天南國小門口見│    │
│    │      │            │          │        │面，再以一手交│    │
│    │      │            │          │        │錢，一手交貨之│    │
│    │      │            │          │        │現金買賣方式，│    │
│    │      │            │          │        │將甲基安非他命│    │
│    │      │            │          │        │賣給乙○○。  │    │
├──┼───┼──────┼─────┼────┼───────┼──┤
│ 2  │乙○○│96年7月22日 │同上      │同上    │ 同上         │    │
│    │      │下午2時許   │          │        │              │    │
│    │      │            │          │        │              │    │
├──┼───┼──────┼─────┼────┼───────┼──┤
│ 3  │乙○○│96年7月23日 │同上      │ 同上   │同上          │    │
│    │      │下午2時許   │          │        │              │    │
│    │      │            │          │        │              │    │
│    │      │            │          │        │              │    │
├──┼───┼──────┼─────┼────┼───────┼──┤
│    │乙○○│96年7月25日 │屏東縣琉球│ 無     │丙○○將半包甲│    │
│ 4  │      │或26日上午11│鄉大福村大│        │基安非他命免費│    │
│    │      │時許        │寮碼頭旁之│        │提供乙○○施用│    │
│    │      │            │加油站邊  │        │。            │    │
├──┼───┼──────┼─────┼────┼───────┼──┤
│ 5  │甲○○│96年8月4日上│屏東縣琉琉│每包1千 │由甲○○以天南│    │
│    │      │午9時許     │球鄉南福村│元      │國小旁之公共電│    │
│    │      │            │天南國小大│        │話撥打陳居財上│    │
│    │      │            │門口      │        │揭2支行電話， │    │
│    │      │            │          │        │約陳居財前來天│    │
│    │      │            │          │        │南國小前見面，│    │
│    │      │            │          │        │再以一手交錢，│    │
│    │      │            │          │        │一手交貨之現金│    │
│    │      │            │          │        │買賣方式，將甲│    │
│    │      │            │          │        │基安非他命賣給│    │
│    │      │            │          │        │甲○○。      │    │
├──┼───┼──────┼─────┼────┼───────┼──┤
│6   │甲○○│96年8月1日或│同上      │ 同上   │ 同上         │    │
│    │      │2日(即前次販│          │        │              │    │
│    │      │賣時間之前2 │          │        │              │    │
│    │      │、3天)中午許│          │        │              │    │
│    │      │            │          │        │              │    │
├──┼───┼──────┼─────┼────┼───────┼──┤
│ 7  │甲○○│96年7月28日 │ 同上     │ 同上   │ 同上         │    │
│    │      │或29日(即前 │          │        │              │    │
│    │      │次販賣時間之│          │        │              │    │
│    │      │前2、3天)中 │          │        │              │    │
│    │      │午許        │          │        │              │    │
├──┼───┼──────┼─────┼────┼───────┼──┤
│ 8  │甲○○│96年7月25日 │ 同上     │同上    │同上          │    │
│    │      │或26日(即前 │          │        │              │    │
│    │      │次販賣時間之│          │        │              │    │
│    │      │前2、3天)中 │          │        │              │    │
│    │      │午許        │          │        │              │    │
├──┼───┼──────┼─────┼────┼───────┼──┤
│    │甲○○│96年7月22日 │ 同上     │同上    │ 同上         │    │
│ 9  │      │或23日(即前 │          │        │              │    │
│    │      │次販賣時間之│          │        │              │    │
│    │      │前2、3天)中 │          │        │              │    │
│    │      │午許        │          │        │              │    │
│    │      │            │          │        │              │    │
├──┼───┼──────┼─────┼────┼───────┼──┤
│    │甲○○│96年7月20日 │ 同上     │ 同上   │同上          │    │
│10  │      │或21日(即前 │          │        │              │    │
│    │      │次販賣時間之│          │        │              │    │
│    │      │前2、3天)中 │          │        │              │    │
│    │      │午許        │          │        │              │    │
│    │      │            │          │        │              │    │
├──┼───┼──────┼─────┼────┼───────┼──┤
│    │甲○○│96年7月17日 │  同上    │  同上  │ 同上         │    │
│11  │      │或18日(即前 │          │        │              │    │
│    │      │次販賣時間之│          │        │              │    │
│    │      │前2、3天)中 │          │        │              │    │
│    │      │午許        │          │        │              │    │
│    │      │            │          │        │              │    │
├──┼───┼──────┼─────┼────┼───────┼──┤
│    │甲○○│96年7月14日 │同上      │同上    │ 同上         │    │
│12  │      │或15日(即前 │          │        │              │    │
│    │      │次販賣時間之│          │        │              │    │
│    │      │前2、3天)中 │          │        │              │    │
│    │      │午許        │          │        │              │    │
│    │      │            │          │        │              │    │
├──┼───┼──────┼─────┼────┼───────┼──┤
│    │      │96年7月12日 │          │        │              │    │
│13  │甲○○│或13日(即前 │ 同上     │ 同上   │ 同上         │    │
│    │      │次販賣時間之│          │        │              │    │
│    │      │前2、3天)中 │          │        │              │    │
│    │      │午許        │          │        │              │    │
│    │      │            │          │        │              │    │
└──┴───┴──────┴─────┴────┴───────┴──┘


司法院資訊處製作；財團法人民間司法改革基金會備份。
